臺灣高等法院臺中分院刑事判決
111年度上訴字第996號

上  訴  人  
即  被  告  陳思翰


上列上訴人因藥事法案件，不服臺灣臺中地方法院110年度訴字
第325號中華民國111年3月3日第一審判決（起訴案號：臺灣臺中
地方檢察署109年度偵字第35737號、第36618號），提起上訴，
本院判決如下：
    主  文
原判決撤銷。
陳思翰犯藥事法第八十三條第一項之轉讓偽藥罪，累犯，處有期
徒刑肆月。扣案附表編號1、5所示之物沒收。
    犯罪事實
一、陳思翰明知愷他命係毒品危害防制條例所列管之第三級毒品
    ，未經核准擅自製造者，係屬偽藥，依法不得轉讓，於民國
    109年11月18日某時，先與許庭嘉前往臺中市○○區○○路000號
    「雲平汽車旅館」102號房，舉辦毒品派對，嗣於109年11月
    20日下午2時許，則改至「雲平汽車旅館」217號房，陳思翰
    明知將愷他命散放房內桌上，未表明反對他人施用，在場者
    會自行拿取施用等情，竟仍基於轉讓偽藥之犯意，將愷他命
    置於桌上，無償供在場之許庭嘉、李文瑜、林昱翰、胡盛昌
    施用（無證據證明達毒品危害防制條例第8條第6項所定應加
    重其刑之數量），而不知毒品來源之李文瑜係將愷他命磨粉
    後攙入香菸中，許庭嘉、李文瑜、林昱翰、胡盛昌則均施用
    微量之愷他命香菸。嗣警據報到場後，於109年11月20日晚
    間7時25分許，逕行搜索扣得陳思翰自行施用、轉讓愷他命
    用及預備用之附表編號1、5所示之物（嗣已陳報原審法院准
    予備查）。
二、案經臺中市政府警察局刑事警察大隊報告臺灣臺中地方檢察
    署檢察官偵查起訴。
    理    由
壹、審判範圍
    原審判決後，僅被告針對原審判決有罪部分提起上訴，檢察
    官就原審判決不另為無罪諭知部分（即：被告①被訴轉讓AAP
    E紅橙迷彩包裝之毒品咖啡包【含有第三級毒品硝甲西泮、4
    -甲基甲基卡西酮、甲基-N,N-二甲基卡西酮及第四級毒品硝
    西泮成分】、音符圖示白色包裝之毒品咖啡包【含有第二級
    毒品甲基安非他命、第三級毒品硝甲西泮及第四級毒品硝西
    泮成份】及轉讓愷他命與張閔淇施用部分；②被訴轉讓上開2
    種毒品咖啡包與李文瑜、林昱翰、胡盛昌施用部分。③被訴
    轉讓上開音符圖示白色包裝之毒品咖啡包予許庭嘉施用部分
    ），則未上訴，依刑事訴訟法第348條第2項但書規定，上開
    經原審不另無罪諭知部分不在本案上訴範圍內，合先敘明。
貳、證據能力
一、按被告以外之人於審判外之言詞或書面陳述，除法律有規定
    者外，不得作為證據。又被告以外之人於審判外之陳述，雖
    不符前4 條之規定，而經當事人於審判程序同意作為證據，
    法院審酌該言詞陳述或書面陳述作成時之情況，認為適當者
    ，亦得為證據，刑事訴訟法第159條第1項、第159條之5第 1
    項定有明文。查本件以下引用之被告以外之人於審判外之言
    詞及書面陳述，其中屬傳聞證據部分，檢察官、被告於原審
    準備程序、本院審理時均同意作為本案證據（見原審卷第60
    頁；本院卷第63頁），本院審酌上開證據之作成，並無違法
    或不當情形，且與本案待證事實具有關連性，以之作為證據
    亦屬適當，是本案有關被告以外之人於審判外之言詞或書面
    陳述等供述證據，依刑事訴訟法第159 條之5 第1 項之規定
    ，認均有證據能力。
二、本判決下列所引用之其他非供述證據，檢察官、被告均不爭
    執證據能力，且查無違法取得之情形，本院認亦得作為證據
    。
參、認定犯罪事實所憑之證據及理由
一、訊據上訴人即被告（下稱被告）陳思翰固坦承有攜帶扣案毒
    品前往「雲平汽車旅館」，並將之放在桌上，在場之人有拿
    取施用等事實不諱，惟矢口否認有何轉讓偽藥之犯行，辯稱
    ：我帶愷他命過去，只是要自己施用，我有告知他們不可以
    施用，我沒有主動提供給他們施用，是他們自己去拿，若我
    知道他們要施用的話，我一定會阻止他們云云。
二、經查：
　㈠被告於109年11月18日某時，先與許庭嘉前往「雲平汽車旅館
    」102號房舉辦毒品派對，嗣於109年11月20日下午2時許，
    則改至「雲平汽車旅館」217號房，而被告將愷他命置於桌
    上，李文瑜攙入香菸後，在場之許庭嘉、李文瑜、林昱翰、
    胡盛昌均有取用吸食攙有愷他命之香菸，嗣警據報到場後，
    於109年11月20日晚間7時25分許，逕行搜索扣得如附表編號
    1、5所示之物等事實，業據被告於警詢、偵查、原審及本院
    審理時均供述明確，核與證人許庭嘉（見109偵35737卷第81
    至85、241至247頁）、李文瑜（見109偵35737卷第177至183
    、241至247頁）、林昱翰（見109偵35737卷第137至140、24
    1至247頁）、胡盛昌（見109偵35737卷第109至115、241至2
    47頁）於警詢及偵查中（具結）證述之情節大抵相符，並有
    衛生福利部草屯療養院109年12月8日草療鑑字第1091200033
    號鑑驗書（見109偵35737卷第313至317頁）、衛生福利部草
    屯療養院109年12月16日草療鑑字第1091200034號鑑驗書（
    見109偵35737卷第318至321頁）、雲平汽車旅館押金紀錄表
    及住房資料擷圖（見109偵35737卷第259至265頁）、臺中市
    政府警察局刑事警察大隊搜索扣押筆錄暨扣押物品目錄表（
    見109偵35737卷第57至62頁）、扣押物品清單（見109偵357
    37卷第359頁；原審卷第47頁）、扣案物品照片（見109偵35
    737卷第385至391頁）、警方實施臨檢及搜索現場所拍攝之
    照片9張（即查獲毒品照片；見109偵35737卷第63至71頁）
    等在卷可參，復有如附表編號1、5所示之物扣案可資佐證，
    則此等事實，首堪認定。
　㈡被告雖以前揭情詞置辯。惟查：
　⒈本案已經證人許庭嘉、李文瑜、林昱翰、胡盛昌均證述明確
    ，茲摘要其等歷次供證述內容如下：
　⑴證人許庭嘉於警詢時證稱：雲平汽車旅館217房現場之毒品，
    我有施用愷他命香菸及毒咖啡包，是將愷他命放入香菸內點
    燃吸食，毒咖啡則是用水沖泡或直接將粉倒入口內食用，陳
    思翰沒有向我收取毒品費用等語（見109偵35737卷第81至85
    頁）。嗣於偵查中具結證稱：是陳思翰跟我一起去，我們大
    約18日左右就一起到該汽車旅館，其他的人都是陳思翰找來
    的，我還有施用放在桌上的咖啡包及K他命，我是抽食攙入K
    他命香菸及沖泡咖啡包，這些毒品都是陳思翰，陳思翰沒有
    阻擋我施用放在桌上的毒品，他也跟我一起施用等語（見10
    9偵35737卷第241至247頁）。　　
　⑵證人李文瑜於警詢時證稱：我只有施用三級毒品愷他命，在
    雲平精品旅館217室，我一進去就看到愷他命在桌上，就禮
    貌性的問是不是要幫忙做菸，有人說可以，但我沒看清楚是
    誰，我就直接幫忙把愷他命磨成粉攙入香菸中，大約做了30
    支愷他命香菸，我點火吸食愷他命香菸產生之煙霧，我只看
    到許庭嘉和林昱翰抽我捲好的第三級毒品愷他命香菸，我確
    定陳思翰為提供現場第三級毒品愷他命香菸之人，因為陳思
    翰在警方進入房間後，有向警方表示愷他命及愷他命香菸都
    是他所有，我才認為毒品是陳思翰所有等語（見109偵35737
    卷第177至183頁）。嗣於偵查中具結證稱：我有在現場施用
    K他命，我是自行將放在桌上K他命放入香菸內吸食，但我沒
    有施用咖啡包，我施用K他命時並沒有人攔阻我等語（見109
    偵35737卷第241至247頁）。
　⑶證人林昱翰於警詢時證稱：我到現場就看到桌上已有用好的K
    菸，我與朋友胡盛昌是幫陳思翰跑腿買酒、飲料及MYCARD點
    數卡，我買過去後陳思翰向我表示坐坐再走，我看到桌上放
    有愷他命香菸後即隨手拿起並點燃吸食等語（見109偵35737
    卷第137至140頁）。嗣於偵查中具結證稱：我有在現場施用
    K他命，我是自行將放在桌上已經攙入K他命的香菸吸食，我
    施用K他命香菸時並沒有人攔阻我，我沒有施用咖啡包等語
    （見109偵35737卷第241至247頁）。　　
　⑷證人胡盛昌於警詢時證稱：我有施用現場之毒品，是抽K菸，
    K菸就放在桌上，我抽了2支等語（見109偵35737卷第113至1
    15頁）。嗣於偵查中具結證稱：我有在現場施用K他命，我
    是自行將放在桌上已經攙入K他命的香菸吸食，我沒有施用
    咖啡包，我施用K他命香菸時並沒有人攔阻我等語（見109偵
    35737卷第241至247頁）。
　⒉觀諸證人許庭嘉、李文瑜、林昱翰、胡盛昌上開證述，所述
    內容大致相符且無明顯瑕疵，其等係分別拿取置放桌上之愷
    他命（愷他命香菸）或併拿取毒品咖啡包（指許庭嘉部分）
    等情，亦核與被告前揭供稱其係將毒品放置桌上等節一致，
    可見許庭嘉斯時所施用之上開毒品咖啡包及愷他命（愷他命
    香菸），及李文瑜、林昱翰、胡盛昌斯時所施用之上開愷他
    命（愷他命香菸）確屬被告所有，並置放桌上無償提供其等
    施用，而其等施用之際亦未有人阻擋、攔阻並為反對之意，
    益徵被告有無償提供毒品咖啡包、愷他命（愷他命香菸）予
    在場人士施用甚明。
　⒊再者，證人許庭嘉、李文瑜、林昱翰、胡盛昌與被告並無恩
    怨糾紛，尚能同處一室參與毒品派對，此亦為被告於本院審
    理時所坦承（見本院卷第71頁）。倘被告並無於上開時、地
    ，無償提供毒品咖啡包或愷他命（愷他命香菸）供其等施用
    之事實，實難認其等會刻意虛構被告無償提供毒品供其等施
    用之虛情，並於偵查中甘冒偽證罪之風險，具結而為相同證
    述，以此損人不利己之虛情恣意誣攀並無仇隙之被告，致被
    告刑責加身之必要，是證人許庭嘉、李文瑜、林昱翰、胡盛
    昌前開所證，應非子虛。
　⒋復衡諸為警查獲後，經採集證人許庭嘉、李文瑜、林昱翰、
    胡盛昌尿液送驗，均檢出愷他命、去甲基愷他命均陽性反應
    等節，復有臺中市政府警察局刑警大隊偵七隊委託尿液代號
    、真實姓名對照表（U00000000、U00000000、U00000000；
    見109偵35737卷第91、135、145頁）、勘察採證同意書、臺
    中市政府警察局刑事警察大隊委託鑑驗尿液代號與真實姓名
    對照表（U00000000；見109偵35737卷第189至191頁）、正
    修科技大學超微量研究科技中心尿液檢驗報告（見109偵357
    37卷第291至295、299頁）可佐，足徵其等斯時確有施用被
    告無償提供之愷他命（愷他命香煙），而被告空言否認本件
    犯行，所辯上開情節，自難採信。
　㈢被告上訴意旨以其案發當時處於意識模糊狀態，並未對許庭
    嘉、李文瑜、林昱翰、胡盛昌表示同意之意思，被告並非一
    開始就將毒品咖啡包及愷他命香菸置於桌上招待其他人，都
    是許庭嘉等人自行取用，被告並未同意其等施用毒品云云。
    惟案發時被告與許庭嘉、李文瑜、林昱翰、胡盛昌及張閔淇
    均在場，抽K菸、唱歌、喝酒，K菸就放在桌上，不論何人即
    隨手拿取並點燃吸食，已經胡盛昌（見109偵35737卷第110
    、114頁）、林昱翰（見109偵35737卷第138、139頁）、李
    文瑜（見109偵35737卷第180、181頁）均證述明確，李文瑜
    並且證述其係接獲微信群組內容邀約「找漂亮小姐、菸、酒
    、桌」而前去，菸代表現場有拉k，酒就是到場需要喝酒，
    桌就是一個包廂的意思，我去時桌上就有一大袋愷他命，我
    會禮貌性的問是不是要幫忙做菸，有人說可以，我就做了30
    支愷他命香菸，許庭嘉有同意我施用愷他命香菸（見109偵3
    5737卷第180、182頁），足見案發時在場人士均有施用放置
    在桌上的毒品K菸，李文瑜更是因為接獲有人要拉K、喝酒、
    唱歌的場合而前往，許庭嘉更證述毒品都是被告所有，其拿
    取放在桌上的毒品咖啡包及K他命，被告並沒有阻擋而且他
    也一起施用（見109偵35737卷第243頁），被告亦坦承他們
    確實有在現場抽K菸，於警方臨檢之際隨即坦承扣案毒品皆
    為其所有（見109偵35737卷第14、237、238頁），足見並無
    被告上訴意旨所指之意識模糊不清之情況。而李文瑜與張閔
    淇係因接獲微信群組通知要喝酒、唱歌、拉K之毒品轟趴邀
    約而前往，許庭嘉負責支付開房間的費用，林昱翰與胡盛昌
    則負責跑腿購買飲料、酒、點數卡，被告並提供毒品咖啡包
    、愷他命供前往汽車旅館房間內之人施用，此為其等原先之
    計畫，則被告上訴意旨再以是他們自行施用，沒有徵求其同
    意云云，顯非可採。
三、綜上所述，被告前揭否認犯罪所持之辯解均要無可採。本件
    事證業臻明確，被告上開犯行，洵堪認定，應依法論科。　
肆、論罪科刑
一、按愷他命（Ketamine）成分應屬藥品管理，同時亦列屬管制
    藥品管理條例第3條所稱之第三級管制藥品，亦係毒品危害
    防制條例第2條第2項第3款所規範之第三級毒品，但尚未列
    屬藥事法第22條第1項第1款所稱經行政院衛生署（即衛生福
    利部，下同）明令公告禁止製造、調劑、輸入、輸出、販賣
    或陳列之毒害藥品之禁藥，而藥品之製造或輸入或調劑，應
    依相關法令規定辦理，經行政院衛生署核准登記之愷他命製
    劑，僅有針劑4筆等情，有行政院衛生署98年2月2日衛署藥
    字第0980001757號函可稽。本案被告轉讓與許庭嘉、李文瑜
    、林昱翰、胡盛昌施用之愷他命係粉末狀，以放入捲菸菸紙
    之方式施用，扣案之愷他命11包復均係晶體狀，並非注射針
    劑，自均非合法製造，且參酌國內曾查獲多起違法製造愷他
    命之案例，依經驗法則判斷，被告所持有之愷他命，應屬國
    內違法所製造之偽藥無誤。是本件之愷他命既屬行政院衛生
    署明令公告列為管制藥品，且非依藥事法相關規定製造之注
    射製劑，自係屬藥事法第20條第1款所稱未經核准擅自製造
    之偽藥。次按毒品之範圍尚包括影響精神物質與其製品，而
    藥事之管理，亦非僅止於藥品之管理，又毒品未必係經公告
    之禁藥、偽藥，禁藥、偽藥亦未必為毒品，毒品危害防制條
    例與藥事法二者，並無必然之特別法與普通法關係，故除有
    轉讓之第三級毒品達毒品危害防制條例第8條第6項之一定數
    量，經依法加重後之法定刑較藥事法第83條第1項之法定刑
    為重之情形外，因藥事法第83條第1項為後法，且為重法（
    查毒品危害防制條例第8條第2項、第3項之轉讓第二級毒品
    、第三級毒品罪及藥事法第83條第1項之轉讓禁藥、轉讓偽
    藥罪，同有處罰之規定，而依92年7月9日總統令修正公布，
    自93年1月9日施行之毒品危害防制條例第8條第6項規定，轉
    讓毒品達一定數量者，加重其刑至二分之一，其標準由行政
    院定之。若未達加重刑之標準，該條第3項之轉讓第三級毒
    品罪之法定本刑為有期徒刑3年以下，得併科30萬元以下罰
    金，93年4月21日修正公布，同年月23日施行之藥事法第83
    條第1項之轉讓禁藥罪、轉讓偽藥罪，其法定最重本刑為有
    期徒刑7年，兩者相較，藥事法為後法且為較重罪），依重
    法優於輕法之法規競合法理，應優先適用藥事法處罰（參考
    臺灣高等法院暨所屬法院94年法律座談會刑事類提案第8號
    結論及最高法院96年度台上字第3582號判決意旨）。而轉讓
    毒品達一定數量者，加重其刑至二分之一，其標準由行政院
    定之，毒品危害防制條例第8條第6項定有明文。行政院並據
    該規定於98年11月20日修正發布轉讓持有毒品加重其刑之數
    量標準，該標準第2條第1項第2款及第3款規定，轉讓第二級
    毒品達淨重10公克以上及第三級毒品達淨重20公克以上，均
    加重其刑至二分之一。經查：被告轉讓偽藥即第三級毒品愷
    他命與許庭嘉、李文瑜、林昱翰及胡盛昌之數量，分別為攙
    有愷他命之香菸等情，業經證人許庭嘉、李文瑜、林昱翰及
    胡盛昌於偵查中證述明確在卷，是以綜觀卷內證據資料，並
    無積極證據足資認定被告所轉讓愷他命之淨重已達轉讓毒品
    加重其刑之數量標準第2條第1項第3款關於第三級毒品淨重2
    0公克以上，揆諸罪證有疑，利歸於被告之原則，當認被告
    轉讓偽藥之淨重重量，並未達上開規定之加重標準。
二、核被告本案無償提供愷他命（愷他命香菸）與許庭嘉、李文
    瑜、林昱翰、胡盛昌之所為，係犯藥事法第83條第1項之轉
    讓偽藥罪。被告轉讓偽藥前、後所持有偽藥之行為，與轉讓
    之行為，為實質上一罪之階段行為，高度之轉讓行為既已依
    藥事法處斷，依法律適用完整性之法理，其低度之持有行為
    ，自不得再行割裂適用毒品危害防制條例予以處罰（最高法
    院98年度台上字第5362號判決意旨參照），且藥事法對於持
    有偽藥之行為未設處罰規定，故被告轉讓本案愷他命（愷他
    命香菸）之行為，亦不生持有偽藥之低度行為，為轉讓之高
    度行為吸收之問題。
三、起訴書犯罪事實二雖未敘及被告轉讓偽藥與許庭嘉施用部分
    ，然此部分與上開起訴且經法院有罪認定之轉讓偽藥部分，
    具有實質上一罪關係，依審判不可分原則，為起訴效力所及
    ，此並經公訴檢察官當庭補充（見原審卷第248頁），本院
    自得併予審理。
四、按藥事法對轉讓偽藥行為設有刑罰規定，旨在遏止偽藥之擴
    散與氾濫，其犯行所侵害者為社會法益，而非個人法益，則
    以一行為轉讓偽藥與數人者，所侵害之法益即僅為一社會單
    一法益，而非數個個人法益，此與刑法第55條前段所稱一行
    為觸犯數罪名，係指一行為同時侵害數個相同或不同法益，
    而成立數個同一或不同罪名之情形，自屬有間（最高法院10
    0年度台上字第138號、104年度台上字第540號判決意旨參照
    ）。查被告主觀上基於同一轉讓犯意，同時轉讓愷他命（愷
    他命香菸）與許庭嘉、李文瑜、林昱翰、胡盛昌，所侵害之
    法益為單一社會法益，應僅論以一罪。　　
五、被告前因持有第三級毒品純質淨重20公克以上案件，經原審
    法院以104年度審易字第2507號判決處有期徒刑4月確定，於
    105年1月26日易科罰金執行完畢，有其臺灣高等法院被告前
    案紀錄表在卷可稽；其於受徒刑之執行完畢，5年以內故意
    再犯本件有期徒刑以上之罪，為累犯，並依司法院釋字第77
    5號解釋意旨，衡量其未因前案經徒刑執行完畢後產生警惕
    作用，顯見其刑罰反應力薄弱，且依本案犯罪情節及被告所
    侵害之法益，予以加重最低本刑亦無罪刑不相當之情事，應
    依刑法第47條第1項之規定加重其刑。
伍、本院之判斷
一、原審認被告本案事證明確，予以論罪科刑，固非無見，惟原
    審除認定被告轉讓偽藥愷他命犯行外，另亦轉讓含有第三級
    毒品、第四級毒品之AAPE紅橙迷彩包裝之毒品咖啡包與許庭
    嘉施用，然此部分並無證據可資證明（詳下述陸），原審就
    此部分遽為有罪之認定，尚有未洽。被告上訴意旨以否認犯
    罪為由，指摘原判決不當（不及於不另無罪諭知部分），雖
    無理由，然原審判決有如上可議之處，自屬無可維持，應由
    本院將原判決予以撤銷改判。
二、爰以行為人之責任為基礎，審酌被告無視國家杜絕毒品犯罪
    之禁令，無償提供偽藥愷他命（愷他命香菸）供他人施用，
    擴大毒害，助長施用毒品行為之更形猖獗；兼衡被告犯後否
    認犯行，欠缺悔過之具體表現，實際轉讓之人數為4人，轉
    讓之毒品為愷他命一種，不及於APPE紅橙迷彩包裝之毒品咖
    啡包（至其轉讓含有第二級毒品之音符圖示白色包裝之毒品
    咖啡包部分則不在本案審理範圍內），暨其本案犯罪之動機
    、目的、手段；另考量其自陳之教育程度、職業、家庭經濟
    狀況（見原審卷第256頁）等一切情狀，量處如主文第2項所
    示之刑。
三、沒收部分
　㈠扣案如附表編號1、5所示之物，均係違禁物，且均係被告所
    有，同時供其施用、本案轉讓本案愷他命（愷他命香菸）用
    及預備用，而均與本案相關，均依刑法第38條第1項規定沒
    收。至包裝上開毒品之包裝袋依現行檢驗方式，仍會摻殘若
    干毒品無法分離，應一體視為毒品部分，同依上開規定併予
    宣告沒收；而鑑驗用罄部分既已滅失，則不為沒收之宣告。
　㈡至其餘扣案物品，依卷內事證無從認與被告本案轉讓愷他命
    之犯行具直接關聯性，故均不予宣告沒收。
陸、不另無罪諭知部分
一、公訴意旨除上開有罪及原審不另無罪諭知部分外，另起訴被
    告有轉讓AAPE紅橙迷彩包裝之毒品咖啡包【含有第三級毒品
    硝甲西泮、4-甲基甲基卡西酮、甲基-N,N-二甲基卡西酮及
    第四級毒品硝西泮成分】與許庭嘉之轉讓偽藥犯行。
二、被告雖否認此部分犯行，辯稱：都是許庭嘉自行取用，我有
    告訴他們不可以使用云云，此部分辯解為本院所不採，理由
    亦同前所述，不再予以贅述。惟，依證人許庭嘉警偵訊內容
    ，固均指證有施用被告放在桌上的毒品咖啡包，然並未證述
    其究竟施用AAPE紅橙迷彩包裝之毒品咖啡包【含有第三級毒
    品硝甲西泮、4-甲基甲基卡西酮、甲基-N,N-二甲基卡西酮
    及第四級毒品硝西泮成分】或音符圖示白色包裝之毒品咖啡
    包【含有第二級毒品甲基安非他命、第三級毒品硝甲西泮及
    第四級毒品硝西泮成份】。而警方於109年11月20日19時25
    分查獲本案後，於當日23時11分許採集許庭嘉之尿液送驗，
    除呈現愷他命、去甲基愷他命均陽性反應外，同時呈現安非
    他命、甲基安非他命均陽性反應，並未檢出第三級毒品硝甲
    西泮、4-甲基甲基卡西酮、甲基-N,N-二甲基卡西酮及第四
    級毒品硝西泮等相關反應，且許庭嘉經檢出之安非他命閾值
    達6750ng/mL，甲基安非他命閾值高達67920ng/mL，而經衛
    生福利部公告之確認檢驗閾值均僅500ng/mL而已，此有臺中
    市政府警察局刑警大隊偵七隊之委託尿液代號、真實姓名對
    照表、正修科技大學超微量研究科技中心尿液檢驗報告在卷
    （見109偵35737卷第91、293頁）可稽。足見許庭嘉於案發
    當時除施用摻有愷他命之捲菸外，另亦施用攙有第二級毒品
    甲基安非他命之音符圖示白色包裝之毒品咖啡包，而非施用
    上開含第三級及第四級毒品之AAPE紅橙迷彩包裝之毒品咖啡
    包。原審認被告有轉讓上開含第三級及第四級毒品之AAPE紅
    橙迷彩包裝之毒品咖啡包供許庭嘉施用一節，即與事證不符
    。而綜合檢察官起訴書犯罪事實二及證據並所犯法條二（起
    訴書第1、2、9頁）所載（尤其第9頁第4至7列記載被告轉讓
    禁藥即第二級毒品甲基安非他命…予證人許庭嘉…之數量，為
    施用1次分量之毒品咖啡包…等語），僅起訴被告轉讓許庭嘉
    施用1次份量之毒品咖啡包，應即為含有第二級毒品甲基安
    非他命之音符圖示白色包裝之毒品咖啡包，而非AAPE紅橙迷
    彩包裝之毒品咖啡包。則起訴書記載被告基於轉讓第三級毒
    品硝甲西泮、4-甲基甲基卡西酮、甲基-N,N-二甲基卡西酮
    及第四級毒品硝西泮之犯意，並轉讓含有上開第三級、第四
    級毒品之APPE紅橙迷彩包裝之毒品咖啡包與許庭嘉部分犯行
    ，即屬不能證明，此部分與已起訴且經本院有罪認定部分同
    具有一罪之關係，依法本院不另為無罪之諭知。
據上論斷，應依刑事訴訟法第369條第1項前段、第364條、第299
條第1項前段，藥事法第83條第1項，刑法第11條前段、第47條第
1項、第38條第1項，判決如主文。
本案經檢察官林依成提起公訴、檢察官林綉惠到庭執行職務。
中　　華　　民　　國　　111 　年　　6 　　月　　2   　日
            刑事第九庭  審判長法　官　紀　文  勝
                              法　官　紀  佳  良
                              法　官　賴  妙  雲       
以上正本證明與原本無異。
如不服本判決應於收受送達後20日內向本院提出上訴書狀，其未
敘述上訴之理由者，並得於提起上訴後20日內向本院補提理由書
（均須按他造當事人之人數附繕本）「切勿逕送上級法院」。因
疫情而遲誤不變期間，得向法院聲請回復原狀。

                              書記官  林  玉  惠 
　　　　　　　　　　　　　　　
中　　華　　民　　國　　111 　年　　6 　　月　　2 　　日
【附錄本案論罪科刑法條】
藥事法第83條第1項
明知為偽藥或禁藥，而販賣、供應、調劑、運送、寄藏、牙保、
轉讓或意圖販賣而陳列者，處7年以下有期徒刑，得併科新臺幣5
千萬元以下罰金。

附表
編號       扣案物           備註  1 愷他命11包 1.檢出第三級毒品愷他命成分 2.推估純質淨重為7.2927公克（計算式：3.5618公克+3.7309公克） 3.與編號5合計總純質淨重為7.6827公克　 4.均宣告沒收  2 K盤1個 與被告本案犯行無關，不予宣告沒收  3 AAPE紅橙迷彩包裝之毒品咖啡包2包 1.檢出第三級毒品4-甲基甲基卡西酮、甲基-N,N-二甲基卡西酮、硝甲西泮及第四級毒品硝西泮成分 2.推估4-甲基甲基卡西酮總純質淨重合計0.4462公克 3.與被告本案犯行無關，不予宣告沒收  4 音符圖示白色包裝之毒品咖啡包12包 1.檢出第二級毒品甲基安非他命、第三級毒品硝甲西泮、第四級毒品硝西泮成分 2.上開毒品成分純度均﹤1％。推估檢驗後淨重合計44.3524公克 3.不在本院本案審理範圍內  5 香菸（愷他命）13支 1.均檢出第三級毒品愷他命成分 2.檢品用罄，有殘渣袋 3.與編號1合計總純質淨重為7.6827公克　 4.均宣告沒收  6 IPHONE 廠牌黑色智慧型手機1支（門號0000000000） 與被告本案犯行無關，不予宣告沒收